【裁判字號】    99,抗,79
【裁判日期】    990331
【裁判案由】    違反毒品危害防制條例
【裁判全文】
臺灣高等法院高雄分院刑事裁定            99年度抗字第79號
抗  告  人
即  被  告  甲○○
上列抗告人因違反毒品危害防制條例案件，不服臺灣高雄地方法
院中華民國99年3 月5 日裁定（99年度審訴字第65號），提起抗
告，本院裁定如下：
    主  文
抗告駁回。
    理  由
一、本件抗告意旨略以：原審以上訴逾期而裁定駁回抗告人之上
    訴，其駁回上訴之理由，有違刑事訴訟法第349 條前段、第
    362 條前段之規定，因刑法明定假日不應計算於上訴期間，
    抗告人上訴期間，臨逢農曆春節，為機關休假期間，爰提起
    抗告，請求撤銷原裁定云云。
二、按期間之計算，依民法之規定；又於一定期日或期間內，應
    為意思表示或給付者，其期日或其期間之末日，為星期日、
    紀念日或其他休息日時，以其休息日之次日代之，刑事訴訟
    法第65條及民法第122 條分別定有明文。次按，在監獄或看
    守所之被告，於「上訴期間內」向監所長官提出上訴書狀者
    ，視為上訴期間內之上訴，刑事訴訟法第351 條第1 項定有
    明文；惟在監獄或看守所之被告，如未向監所長官提出上訴
    書狀，而以郵寄或託專人遞送之方式，逕自向法院提出上訴
    書狀者，被告所在之監獄或看守所，不在法院所在地者，計
    算上訴期間時，依刑事訴訟法第66條規定，應扣除其在途之
    期間。
三、經查：本件抗告人甲○○因違反毒品危害防制條例案件，經
    原審於民國（下同）99年1 月28日以99年度審訴字第65號判
    處罪刑及定應執行有期徒刑11月在案，並依其所在地即臺灣
    高雄第二監獄送達該判決書正本，由抗告人於99年2 月8日
    親自收受，以上有送達證書在卷可稽（見原審卷第45頁），
    上開刑事判決書正本於99年2 月8 日合法送達與抗告人收受
    ，而本件法定上訴期間為10日，倘抗告人於「上訴期間內即
    該10日內」向監所長官提出上訴書狀者，則自判決書正本合
    法送達之翌日即99年2 月9 日起算，計至99年2 月18日止，
    其上訴期間10日即屆滿，然上開上訴期間之末日（即2 月18
    日），恰為99年春節期間之國定放假休息日（99年2 月13日
    至21日），依刑事訴訟法第65條及民法第122 條規定，自應
    以其休息日之次日代之，即99年2 月22日為上訴期間之屆滿
    日；反之，如抗告人未向監所長官提出上訴書狀，而逕自向
    原審提出上訴書狀者，因抗告人所在之臺灣高雄第二監獄為
    高雄縣燕巢鄉，並不在原審法院所在地之高雄市，則本件上
    訴期間10日，尚應扣除4 日之在途期間，即自判決書正本合
    法送達之翌日即99年2 月9 日起算，至同年月18日（滿10日
    ）外，再加計在途期間之4 日，故上訴期間之末日，應為99
    年2 月22日，此一上訴期間之末日，已非星期日、紀念日或
    其他休息日，自無民法第122 條「以其休息日之次日代之」
    之適用，本件抗告人遲至99年2 月25日始向臺灣高雄第二監
    獄監長官提起上訴書狀（見原審卷第46頁），核諸上開論述
    、分析及計算，已逾10日之法定上訴期間，抗告人非於「上
    訴期間內」向監所長官提出上訴書狀，其上訴即屬違背法律
    上之程式，顯不合法，原審因而裁定駁回其上訴，核無不合
    ，抗告人以春節連續假日為由，主張上訴期間之計算，應扣
    除該放假日，其上訴未逾期云云，非有理由，本件抗告，應
    予駁回。
四、據上論結，應依刑事訴訟法第412 條，裁定如主文。
中    華    民    國    99    年    3     月    31    日
                  刑事第五庭    審判長法  官 曾永宗
                                      法  官 任森銓
                                      法  官 鍾宗霖
以上正本證明與原本無異。
如不服本裁定應於送達後5 日內向本院提出抗告狀。
中    華    民    國    99    年    3     月    31    日
                                      書記官 邱麗莉

司法院資訊處製作；財團法人民間司法改革基金會備份。
